# 租赁负债计算

提问人：cpa201802 时间：2022-10-08 21:16:33
陈版与各位老师，
1 、租赁合同约定每季度末缴纳租赁费（先用后付），但实际执行时是按先付后用原则进行，请问在计算租赁负债时是不是需要按先用后付（实际付款时间）来计算。
2 、使用权资产折旧方式是参照固定资产，实际上是直线法，若固定资产用年数总和法，请问使用权资产必须用年数总和法吗？可以选直线法吗？
谢谢

回答人：chenyiwei
如果双方事实上是达成共识，将“先付后用”作为惯例的，则在计算租赁负债时需要按先用后付（实际付款时间）来计算。如果只是偶然一次，则无需调整计算方式。
使用权资产的折旧方式也需要体现相关经济利益的预期实现（消耗）方式，因而采用加速折旧法也是有可能的，但目前来看，尚未见到过采用加速折旧法的实际案例。